【裁判字號】    90,易,37
【裁判日期】    900417
【裁判案由】    違反毒品危害防制條例
【裁判全文】
臺灣新竹地方法院刑事判決                              九十年度易字第三七號
    公  訴  人  臺灣新竹地方法院檢察署檢察官
    被      告  甲○○
右列被告因違反毒品危害防制條例案件，經檢察官提起公訴（八十九年度毒偵緝字第
三○六號、八十九年度毒偵字第二七六八號），本院判決如左：
    主  文
甲○○持有第一級毒品，處有期徒刑肆月，如易科罰金，以佰元折算壹日，扣案之
海洛因淨重零點零壹公克沒收銷毀；又連續施用第二級毒品，處有期徒刑伍月，如易
科罰金，以佰元折算壹日，扣案之安非他命毛重壹點伍公克沒收銷毀，另扣案之安
非他命吸食器壹組沒收。應執行有期徒刑捌月，如易科罰金，以佰元折算壹日，扣
案之海洛因淨重零點零壹公克、安非他命毛重壹點伍公克均沒收銷毀，另扣案之安非
他命吸食器壹組沒收。
    事  實
一、甲○○前因施用毒品案件，經本院以八十七年毒聲字第八八號裁定送觀察、勒戒
    後，認無繼續施用毒品之傾向，業經臺灣新竹地方法院檢察署檢察官於民國八十
    七年九月十六日以八十七年偵緝字第一六四號不起訴處分確定。竟不知悔改，於
    八十九年七月十日晚間八時二十分許，在新竹縣竹東鎮○○街一一五號八樓房間
    內，持有第一級毒品海洛因淨重零點零一公克（起訴書記載毛重零點零三公克）
    ；另基於施用第二級毒品安非他命之概括犯意，自八十九年五月中旬某日起至八
    十九年十一月六日止，連續在新竹縣橫山鄉橫山村豐鄉○○○○○道路、新竹縣
    橫山鄉友人住處等地，將安非他命置於玻璃球內，下方以火燒烤成煙吸食之方式
    ，施用第二級毒品安非他命多次。嗣於八十九年六月二十三日經定期採尿送驗查
    獲；八十九年七月十日晚間八時二十分許，在其位於新竹縣竹東鎮○○街一一五
    號八樓為警查獲，並扣得第一級海洛因淨重零點零一公克（起訴書記載毛重零點
    零三公克）、第二級毒品安非他命毛重一點五公克；八十九年十一月十日下午五
    時三十分許在新竹縣橫山鄉○○村○○街十八號為警查獲，並扣得其所有、供施
    用安非他命所用之吸食器一組。嗣依本院八十九年度毒聲字第二二六八號裁定再
    送臺灣新竹看守所附設勒戒處所觀察、勒戒後，有繼續施用毒品傾向，現在臺灣
    新竹戒治所強制戒治中。
二、案經新竹縣警察局竹東分局報請、新竹縣警察局移送臺灣新竹地方法院檢察署檢
    察官偵查起訴。
    理  由
一、訊據被告甲○○對於右揭時地連續施用安非他命事實，於本院審理中自承不諱，
    惟矢口否認持有第一級毒品海洛因犯行，辯稱：查獲海洛因之房間、衣櫃是伊太
    太所使用，伊都睡在客廳，不知道海洛因屬何人所有云云。經查：
  （一）被告自八十九年五月中旬某日起至八十九年十一月六日止，連續施用第二級
        毒品安非他命事實，已據其於本院審理中供承不諱，又其分別於八十九年六
        月二十三日經通知採尿及同年七月十日、同年十一月十日為警查獲經採尿送
        驗結果，均呈安非他命陽性反應，此有臺灣檢驗科技股份有限公司於八十九
        年七月十三日、同年月三十一日，報告編號分別為ＣＺ000000000
        00號、ＣＺ00000000000號濫用藥物尿液檢驗報告、新竹縣衛
        生局於同年十一月二十九日出具之竹縣衛六字第八九一八六三號尿液檢驗單
        附卷可稽，是認被告上開自白施用安非他命犯行應與事實相符，堪足採信。
  （二）至被告辯稱：查獲海洛因之房間衣櫃非伊所使用，係伊妻子所使用，伊不知
        該海洛因為何人所有云云。然查：被告於本院審理中供稱：警察查獲海洛因
        當時，該查獲之住處確係被告與其妻子共同居住，且其妻子無施用毒品被查
        獲之紀錄等語。佐以，查扣海洛因地點係在該住處房間之衣櫃內，乃屬私人
        生活起居空間等情以觀，被告所辯顯係事後飾卸之詞，無足採信。另有法務
        部調查局鑑驗確係第一級毒品海洛因淨重零點零一公克扣案可證，此有該局
        出具之000000000號鑑定通知書在卷足憑，是被告持有海洛因犯行
        ，應堪認定。
  （三）此外，有臺灣新竹地方法院檢察署八十七年度偵緝字第一六四號不起訴處分
        書、臺灣新竹地方法院檢察署刑案資料查註紀錄表、本院八十九年度毒聲字
        第二二六八號刑事裁定、臺灣高等法院被告全國前案紀錄表、臺灣新竹看守
        所於八十九年十一月二十八日出具之竹所總字第二六一五號函所附證明書一
        份附卷可參，本案事證已臻明確，被告持有第一級毒品海洛因、施用第二級
        毒品安非他命犯行，均堪予認定，自應依法予以論罪科刑。
二、核被告所為，係犯毒品危害防制條例第十一條第一項之持有第一級毒品罪及同條
    例第十條第二項之施用第二級毒品罪。被告持有第二級毒品之低度行為為施用第
    二級毒品之高度行為所吸收，不另論罪。其先後多次施用第二級毒品犯行，時間
    緊接、犯構成要件相同之罪名，係基於概括之犯意反覆為之，應依連續犯規定論
    以一罪，並加重其刑。其所犯持有第一級毒品及施用第二級毒品二罪間，犯意各
    別，行為互殊，應分論併罰之。爰審酌被告持有第一級毒品海洛因、施用第二級
    毒品安非他命害人害己，危害國民健康至深且鉅，被告前有施用第二級毒品安非
    他命前科，經觀察、勒戒後，仍不思改進、戒斷，暨其犯罪動機、目的及犯後態
    度等一切情狀，判決如主文所示之刑，並定其應執行之刑及諭知易科罰金之折算
    標準。
三、扣案之海洛因淨重零點零一公克、安非他命毛重一點五公克，均屬毒品危害防制
    條例第二條第二項第一、二款所稱第一、二級毒品，均為違禁物，不問屬於犯人
    與否，均應依毒品危害防制條例第十八條第一項前段之規定，宣告沒收銷燬之；
    另扣案之安非他命吸食器一組，屬被告所有、供施用第二級毒品安非他命所用之
    物，已據被告自承在卷屬實，應依刑法第三十八條第一項第二款之規定，併予宣
    告沒收。
四、公訴人雖僅就被告自八十九年六月二十一日凌晨一時三十分許起至九十年十一月
    十日晚間六時三十分許回溯前九十六小時內某時止，連續施用第二級毒品安非他
    命犯行提起公訴，惟查，被告於本院供承自八十九年五月中旬某日起，即開始施
    用第二級毒品安非他命，本院認此部分犯行與公訴人起訴之施用第二級毒品安非
    他命犯行間，具有連續犯之裁判上一罪關係，自為起訴效力所及，本院應併予審
    酌，附此敘明。
五、被告行為後，刑法第四十一條業於九十年一月四日修正為「犯最重本刑為五年以
    下有期徒刑以下之刑之罪，而受六月以下有期徒刑或拘役之宣告，因身體、教育
    、職業、家庭之關係或其他正當事由，執行顯有困難者，得以一元以上三元以下
    折算一日，易科罰金。但確因不執行所宣告之刑，難收矯正之效或難以維持法秩
    序者，不在此限。」「併合處罰之數罪，均有前項情形，其應執行之刑逾六月者
    ，亦同。」並於同年月十日公布施行，於同年月十二日生效，雖就本案法定刑為
    有期徒刑三年以下之罪部分，不生新舊法有利被告與否之比較，惟因法律既已修
    正如上，本院自應援引刑法第二條第一項前段之規定，適用裁判時之法律，附此
    敘明。
據上論斷，應依刑事訴訟法第二百九十九條第一項前段，毒品危害防制條例第十條第
二項、第十一條第一項、第二十條第三項前段、第十八條第一項前段，刑法第十一條
前段、第二條第一項前段、第五十六條、第四十一條第一項前段、第五十一條第五款
、第三十八條第一項第二款，罰金罰鍰提高標準條例第二條，判決如主文。
本案經檢察官吳金棟到庭執行職務。
中      華      民      國      九十      年      四      月    十七    日
                                    臺灣新竹地方法院刑事第一庭
                                        法  官    黃  美  文
右正本證明與原本無異。
如不服本判決，應於判決送達後十日內向本院提出上訴狀( 應附繕本 )，上訴於
臺灣高等法院。
                                        書記官    饒  興  蘭
中      華      民      國      九十      年      四      月    十七    日
附錄：
毒品危害防制條例第十條第二項
施用第二級毒品者，處三年以下有期徒刑。
毒品危害防制條例第十一條第一項
持有第一級毒品者，處三年以下有期徒刑、拘役或新臺幣五萬元以下罰金。


司法院資訊處製作；財團法人民間司法改革基金會備份。
